# 请教陈版主，关于销售收入的确认

提问人：fenfan 时间：2013-03-25 22:27:46
陈版主，您好！有个关于销售收入确认的问题，想请教一下您，望回复，谢谢！ 公司的销售合同规定客户收到产品时需要对产品进行抽检，会出一个初步的验收单。然后对于全部产品如果有遇到质量问题，也需要由公司负责任，这种情况下，出了初步的验收单时，能否确认收入？

回答人：chenyiwei
根据公司历史经验和该产品的自身特点，在获得初步验收结果时，能否合理判断整批产品均是合格的，后续再因质量问题发生退货的可能性很小？